臺灣臺中地方法院民事判決　96年度訴字第2548號
原　　　告　甲○○○
被　　　告　乙○○
上列被告因過失傷害案件，經原告提起損害賠償之附帶民事訴訟
（96年度交附民字第139 號），經本院刑事庭裁定移送前來，本
院於民國96年11月5日辯論終結，判決如下：
    主      文
被告應給付原告新台幣肆拾伍萬元，及自民國九十六年五月十九
日起至清償日止，按週年利率百分之五計算之利息。
原告其餘之訴駁回。
訴訟費用由被告負擔三分之一，餘由原告負擔。
本判決原告勝訴部分於原告以新台幣壹拾伍萬元供擔保後，得假
執行。但被告以新台幣肆拾伍萬元為原告預供擔保，得免為假執
行。
原告其餘假執行之聲請駁回。
　　事實及理由
一、本件原告起訴主張：被告於民國（下同）95年10月15日下午
    2時40分許，駕駛車牌號碼（下同）OQ-7249號自用小客車，
    沿台中市○○路內側快車道，由太原路往東山路方向行駛，
    行經台中市○○路○段752號前，本應注意汽車行駛時，駕駛
    人應注意車前狀況及兩車併行之間隔，並隨時採取必要之安
    全措施，及變換車道時，應讓直行車先行，並注意安全距離
    ，而依當時天候晴、日間自然光線、柏油路面乾燥、路況及
    視距之情形，又無不能注意之情事，竟疏未注意左右來車之
    車前狀況，以隨時採取必要之安全措施。適有原告騎乘M3Q-
    897 號重型機車同方向行駛在軍功路外側車道，因被告將所
    駕駛之前揭自用小客車貿然變換至外側車道行駛，不慎擦撞
    在其右前方騎乘機車之原告之臀部，致原告當場人車倒地，
    受有左側骨盆閉鎖性骨折、左下肢挫傷、下背挫傷等傷害。
    案經鈞院以96年度交易字第377 號刑事判決判處被告有期徒
    刑1月15 日確定在案，足認被告確有過失傷害原告之身體、
    健康，致受有損害。本件原告歷此交通事故，受傷迄今已滿
    1 年多，傷勢尚未痊癒，日後仍需開刀取出體內鋼片支架，
    精神及肉體之痛苦不難想像，爰依民法第184條、第191條之
    2及第195條第1項之規定，請求被告賠償新台幣（下同）120
    萬元之精神慰撫金。並聲明：(1)被告應給付原告120 萬元，
    及自起訴狀繕本送達翌日起至清償日止，按年息5%計算之利
    息。(2)願供擔保，請准宣告假執行。
二、原告主張之上開揭事實，業據被告所不爭執，並經本院96年
    度中交易字第377 號刑事判決，認定無訛，自堪可信為真實
    。
三、按汽車行駛時，駕駛人應注意車前狀況，並隨時採取必要之
    安全措施，及變換車道時，應讓直行車先行，並注意安全距
    離。道路交通安全規則第94條第3項、第98條第1項第6 款，
    分別定有明文。是被告駕車自應注意上述道路交通安全規則
    。本件被告行經上開路段，疏未注意左右來車之車前狀況，
    以隨時採取止要之安全措施，貿然變換車道未保持安全距離
    ，致擦撞原告，原告因之受有左側骨盆閉鎖性骨折之傷害，
    已如前述，被告自有違上開規定，且依當時情形又無不能注
    意之情事，則被告顯有過失亦明。而原告因被告之肇事行為
    ，致受有上開之傷害乙情，亦如前述。是被告之過失侵權行
    為與原告所受傷害間即有相當因果關係。
四、按因故意或過失，不法侵害他人之權利者，負損害賠償責任
    。又不法侵害他人之身體、健康、名譽、自由．．．者，被
    害人雖非財產上之損害，亦得請求賠償相當之金額。民法第
    184條第1項前段及第195條第1項前段，分別定有明文。本件
    被告過失侵害原告之身體、健康權，致原告受有上揭傷害之
    事實既經確定，爰就原告主張之非財產上損害審酌如下：慰
    撫金數額之酌定應斟酌加害行為、加害人之身分、地位、家
    庭經濟或能力，請求人所受痛苦之程度等一切情狀（最高法
    院48年度台上字第1982號判決要旨參照）。而按人之身體、
    健康無價，原告受有上開傷害，且難以完全復原。本院衡以
    被告為高職畢業，偶而作家庭代工，收入不豐，亦非穩定，
    原告為高中畢業，在其配偶之進出口工具公司幫忙，惟自事
    故發生迄今一年餘，走路仍需要靠輔助器，生活不甚方便，
    精神頗為痛苦，及被告過失之程度等一切情狀，認為原告之
    精神上損害應與45萬元之慰撫金為相當。從而，原告本於民
    法第184條第1項前段及第195條第1項前段侵權行為之法律關
    係，於上開所述範圍內之請求為有理由，逾此範圍外之請求
    ，洵屬無據。
五、綜上所述，本件原告請求被告給付45萬元，及自起訴狀繕本
    送達之翌日（即96年5月19日）起至清償止，按年息5% 計算
    之法定遲延利息，於法有據，應予准許，爰為判決如主文第
    1 項所示。至原告逾上開部分之請求於法無據，不應准許，
    應予駁回。
六、假執行之宣告：本判決原告及被告均陳明願供擔保，聲請宣
    告假執行或免為假執行，核無不合，爰於原告勝訴部分，分
    別酌定相當之擔保金額，予以准許。至原告敗訴部分，其假
    執行之聲請，即失附麗，應併予駁回。
七、據上論結，本件原告之訴為一部有理由，一部無理由，依民
    事訴訟法第79條、第390條第2項、第392條第2項，判決如主
    文。
中　　華　　民　　國　　96　　年　　11　　月　　20  　日
                  民事第二庭    法  官  陳添喜
正本係照原本作成。
如對本判決上訴，須於判決送達後20日內向本院提出上訴狀。
中　　華　　民　　國　　96　　年　　11　　月　　20  　日
                                書記官  鄭晉發
